【裁判字號】    89,簡抗,1
【裁判日期】    890726
【裁判案由】    確定訴訟費用額
【裁判全文】
臺灣苗栗地方法院民事裁定                            八十九年度簡抗字第一號
    抗  告  人  甲○○
    相  對  人  劉再興
右抗告人因與相對人劉再興間請求確定訴訟費用額事件，對於中華民國八十八年七月
一日本院苗栗簡易庭八十八年度苗簡聲字第九號所為確定訴訟額裁定提起抗告，本院
裁定如左：
    主      文
抗告駁回。
抗告費用由抗告人負擔。
    理      由
一、抗告意旨略以：抗告人與相對人前因本院苗栗簡易庭八十七年度苗簡字第二五四
    號遷讓房屋等事件涉訟，抗告人敗訴，而該案民事判決書送達時，抗告人出遠門
    工作，由子女代收，等抗告人閱文之時，已逾上訴期間多日，致已確定。故抗告
    人已於民國八十七年七月份自動遷離所租房屋，相對人竟向法院請求繳交房租至
    八十七年十二月止，後因抗告人提出相關資料才由臺灣臺中地方法院判決減收至
    八十七年十月份止，已超收三個月，抗告已於民國八十八年六月二十九日繳了相
    對人要求之金額十萬五千九百六十元，如今相對人還要抗告人負擔訴訟費用，請
    法官主持公道云云。
二、按「訴訟費用，由敗訴之當事人負擔。」民事訴訟法第七十八條定有明文。查本
    院苗栗簡易庭八十七年度苗簡字第二五四號遷讓房屋等事件，其主文全文為「被
    告應將坐落苗栗縣頭份鎮○○路九二二號五樓之八房屋遷讓交還原告。並應給付
    原告新臺幣肆萬伍仟伍佰元，及自民國八十七年三月六日起至交還前開房屋之日
    止，按月以新臺幣柒仟元計算之損害金。訴訟費用由被告負擔。本判決於原告以
    新臺幣肆拾萬陸仟元為被告提供擔保後，得假執行。」該案既判決抗告人甲○○
    敗訴，則依民事訴訟法第七十八條之規定命敗訴之抗告人甲○○負擔訴訟費用，
    於法洵屬有據。再經本院調閱該案卷宗，上開案件並已於民國八十七年六月十六
    日確定屬實，則依該案判決主文，該案之訴訟費用自應由敗訴之抗告人甲○○負
    擔。
三、次按「法院未於訴訟費用之裁判確定其費用額者，第一審受訴法院於該裁判有執
    行力後，應依聲請並得依職權以裁定確定之。」民事訴訟法第九十一條第一項亦
    有明文規定。查本件相對人在原審係聲請確定八十七年度苗簡字第二五四號遷讓
    房屋等事件之訴訟費用額，該案件既已判決確定已如上述，相對人本於民事訴訟
    法第九十一條第一項之規定，向原審聲請確定訴訟費用額，亦為於法有據。原審
    因而為准許之裁定，並調閱八十七年度苗簡字第二五四號全卷審查後，計算該案
    之訴訟費用為：裁判費新臺幣（下同）一萬二千一百七十一元、送達郵票費一百
    七十八元，連同原審八十八年度苗簡聲字第九號所需送達郵資五十六元，合計一
    萬二千四百零五元。經本院再次調閱八十七年度苗簡字第二五四號全卷審查，原
    審所計算之金額，均有本院裁判費收據及郵票收付計算書可憑，並無違誤。且所
    確定者係八十七年度苗簡字第二五四號遷讓房屋等事件之訴訟費用額，該件訴訟
    費用應由抗告人負擔已如上述，並非課予抗告人新的給付義務，抗告意旨指摘原
    裁定不當，求予廢棄，為無理由。
三、據上論結，本件抗告為無理由，依民事訴訟法第四百三十六條之一第三項、第四
    百九十二條第一項、第九十五條、第七十八條，裁定如主文。
中      華      民      國    八十九    年      七      月    二十六    日
                                  臺灣苗栗地方法院民事庭
~B審判長法官  宋國鎮
~B法      官  邱光吾
~B法      官  林念祖
右正本證明與原本無異。
不得再抗告。
~B法院書記官  邱鴻志
中      華      民      國    八十九    年      七      月    二十六    日


司法院資訊處製作；財團法人民間司法改革基金會備份。
